【裁判字號】    99,審司,61
【裁判日期】    990503
【裁判案由】    選任臨時管理人
【裁判全文】
臺灣臺北地方法院民事裁定              99年度審司字第61號
    聲  請  人  眾景園藝工程有限公司
    法定代理人  丁○○
    聲  請  人  戊○○
                己○○
                辛○○
    相  對  人  良璜室內裝修工程有限公司
    臨時管理人  丙○○
上列聲請人間選任臨時管理人事件，本院裁定如下：
    主  文
選任丙○○（女、民國○○年○月○○日生、身分證統一編號：Ｚ0000
00000號）為良璜室內裝修工程有限公司之臨時管理人。
聲請程序費用新台幣壹仟元由良璜室內裝修工程有限公司負擔。
    理  由
一、本件聲請意旨略以：相對人良璜室內裝修工程有限公司（下
    稱良璜公司）唯一董事許堯烊業於民國98 年3月18日死亡，
    而許堯烊之繼承人均已拋棄繼承，致無人繼承其股份。而良
    璜公司章程並未指定代理執行職務之股東，且股東均避不見
    面，良璜公司既未營業亦未依公司法第108 條規定召開股東
    會選任新法定代理人，致良璜公司未能處理積欠聲請人債務
    ，而聲請人基於利害關係人聲請選任良璜公司股東兼許堯烊
    配偶之丙○○為臨時管理人等語。
二、按股份有限公司董事會不為或不能行使職權，致公司有受損
    害之虞時，法院因利害關係人或檢察官之聲請，得選任一人
    以上之臨時管理人，代行董事長及董事會之職權，但不得為
    不利於公司之行為，公司法第208條之1第1 項定有明文。上
    開規定於有限公司之董事準用之，同法第108條第4項規定甚
    明。是公司臨時管理人之選任，係以保障公司不因董事會不
    為或不能行使職權，抑或全部董事均無法行使職權而有遭受
    損害之虞而設，其選任自應以公司之最佳利益為考量。
三、經查，良璜公司具有股東許堯烊、乙○○、甲○○、庚○○
    、丙○○（原名陳麗花）等人，並由許堯烊擔任董事執行業
    務對外代表公司乙節，此有該公司章程在卷可參。而許堯烊
    於98 年3月18日死亡後，良璜公司迄未另行選任董事，此亦
    有變更登記表在卷可參。又聲請人主張良璜公司積欠借款或
    工程款等情，業據提出與其陳述相符之票據、存款憑條、訂
    購契約書及發票等影本在卷可稽，是聲請人主張若無得行使
    良璜公司董事職權之人及時處理上開債務，將致良璜公司受
    有損害之虞，故聲請人本於利害關係人之身分，聲請為良璜
    公司選任臨時管理人，為有理由，應予准許。茲審酌丙○○
    除係良璜公司現任股東外，亦為良璜公司董事許堯烊配偶，
    則其對良璜公司營運及財務狀況，應有相當了解，自可本於
    良璜公司利益為處理。且本院依職權函詢良璜公司其他股東
    意見，丙○○並未為拒絕之意，且股東庚○○亦表贊同，是
    本件聲請人聲請本院選任丙○○為良璜公司之臨時管理人，
    自屬適當，應予准許。
四、依非訟事件法第21條第2項、民事訴訟法第95條、第78條，
    裁定如主文。
中    華    民    國    99    年    5     月    3     日
                        民事第六庭法官  傅中樂
以上正本係照原本作成。
如對本裁定抗告須於裁定送達後10日內向本院提出抗告狀，並繳
納抗告費新台幣1,000元。
中    華    民    國    99    年    5     月    3     日
                                書記官  王文心

司法院資訊處製作；財團法人民間司法改革基金會備份。
